臺灣臺中地方法院民事裁定　　　　　　　 100年度抗字第56號
抗　告　人　張詠勝
相　對　人　楊恒力
上列當事人間本票裁定事件，抗告人對於中華民國100年2月11
日本院民事庭司法事務官100年度司票字第453號裁定提起抗告，
本院裁定如下：
    主    文
抗告駁回。
抗告程序費用新台幣壹仟元由抗告人負擔。
    理    由
一、按執票人向本票發票人行使追索權時，得聲請法院裁定後強
    制執行，票據法第123條定有明文。又本票執票人，依票據
    法第123條規定，聲請法院裁定許可對發票人強制執行，係
    屬非訟事件，此項聲請之裁定及抗告法院之裁定，僅依非訟
    事件程序，以審查強制執行許可與否，並無確定實體上法律
    關係存否之效力，法院僅就本票形式上之要件是否具備予以
    審查，即為已足，至於當事人間實體上之爭執，應循訴訟程
    序以資解決，要非非訟裁定法院所得審酌，最高法院56年台
    抗字第714號及57年台抗字第76號分別著有判例。
二、本件相對人主張執有抗告人為發票人，如原裁定所示之本票
    1紙，並免除作成拒絕證書，詎屆期提示未獲付款，爰依票
    據法第123條規定聲請裁定許可強制執行等情，已據提出本
    票1紙為證。而原裁定就該本票之形式要件為審查後，認為
    其應記載事項均已具備，而予以准許，即無不合。
三、抗告意旨雖主張：抗告人與相對人間尚有債務未清償，且因
    相對人為抗告人所有股份有限公司股東，債務關係仍待釐清
    ；又抗告人於民國100年1月3日簽發之本票內載憑票交付相
    對人新台幣（下同）420萬元，其所簽發本票之金額有誤云
    云。惟查，抗告人主張其與相對人間尚有債務未清償，且因
    相對人為抗告人所有股份有限公司股東，債務關係仍待釐清
    乙節，即便屬實，亦屬抗告人與相對人或抗告人所有股份有
    限公司與相對人間之另一實體上之爭議，應由抗告人另行提
    起訴訟資以解決，要非本件非訟程序得為審究。而本件本票
    之發票金額確為420萬元，有本票影本在卷可憑，而原裁定
    亦以此金額裁定准許強制執行，並無記載錯誤之情形。抗告
    意旨認系爭本票金額有誤云云，自不足憑採。系爭本票形式
    上之要件既已具備，自應准許為強制執行之裁定。抗告意旨
    以上揭理由，請求廢棄原裁定，為無理由，應予駁回。
四、據上論結，本件抗告為無理由，依非訟事件法第46條、第21
    條第2項、第24條第1項，民事訴訟法第495條之1第1項、第
    449條第1項、第78條，裁定如主文。
中    華    民    國   100    年    4     月    13    日
                  民事第三庭    審判長法  官  許秀芬
                                      法  官  鍾貴堯
                                      法  官  黃峻隆
以上為正本，係照原本作成。
如不服本裁定，僅得於收受本裁定正本送達後10日內，以適用法
規顯有錯誤為理由，向本院提出再抗告狀（須附繕本一份及繳納
再抗告裁判費新臺幣1,000元），並應同時表明再抗告理由。
中    華    民    國   100    年    4     月    13    日
                                      書記官